臺灣新竹地方法院民事小額判決
111年度竹東小字第294號
原      告  李品翰  
被      告  王杰    

上列當事人間損害賠償事件，本院於民國111年10月14日辯論終
結，判決如下：
    主  文
被告應給付原告新臺幣壹萬肆仟元，及自民國一一一年四月二十
七日起至清償日止，按年息百分之五計算之利息。
原告其餘之訴駁回。
本判決第一項得假執行。
原告其餘假執行之聲請駁回。
    爭執事項之理由要領
一、本院依新竹縣政府警察局竹東分局移送之本件交通事故資料
    （參台灣新竹地方檢察署111年度偵字第284號偵查卷），認
    本件交通事故之發生係因被告違反號誌管制闖越紅燈及原告
    未充分注意車前狀況之過失所致，並認原告及被告應分別各
    負30%及70%之過失責任。
二、按因故意或過失，不法侵害他人之權利者，負損害賠償責任
    。不法侵害他人之身體、健康、名譽、自由、信用、隱私、
    貞操或不法侵害其他人格法益而情節重大者，被害人雖非財
    產上之損害，亦得請求賠償相當之金額。民法第184條第1項
    前段、第195條第1項前段分別定有明文。查原告確係因被告
    之過失而受有左側膝部、足部及右側小腿擦挫傷等傷害，顯
    然被告過失之不法侵權行為與原告所受傷害結果間，確有相
    當之因果關係，且衡諸原告所受之傷害，自堪認原告精神上
    受有相當程度之痛苦。從而，原告本於侵權行為之法律關係
    ，請求被告賠償非財產上損害，自屬有據。
三、又不法侵害他人之人格權，被害人受有非財產上損害，請求
    加害人賠償相當金額之慰撫金時，法院對於慰撫金之量定，
    應斟酌實際加害情形、所造成之影響、被害人痛苦之程度、
    兩造之身分地位經濟情形及其他各種狀況，以核定相當之數
    額（最高法院47年度台上字第1221號、51年度台上字第223
    號判例意旨參照）。經查，本院審酌被告係因過失致原告受
    有上開傷害，堪認使原告精神上受有相當程度之痛苦。又原
    告為大學在學，從事外送，稱家庭經濟狀況普通，110年度
    所得總額為新臺幣（下同）121,811元，名下無財產；被告
    為高中肄業，經濟狀況勉持，110年度所得總額為0元，名下
    無財產，此業據原告所陳明，並有本院依職權所調取之兩造
    稅務電子閘門財產所得調件明細表及本院111年度原交簡字
    第32號刑事簡易判決在卷可佐，而綜據兩造之學經歷、社會
    地位、經濟狀況等一切情狀，認原告請求被告給付非財產上
    之損害30,000元，尚嫌過高，應以20,000元為適當。逾此範
    圍之請求，不應准許。　　
四、第按，損害之發生或擴大，被害人與有過失者，法院得減輕
    賠償金額，或免除之。民法第217條第1項定有明文。查本件
    交通事故之發生，被告及原告應分別各負70%及30%之過失責
    任，已如前述。據此，原告得請求被告賠償之損害即為14,0
    00元（計算式：20,000元×7/10＝14,000元）。
五、據此，原告依侵權行為之法律關係，於得請求被告賠償之範
    圍內請求被告給付14,000元，及自起訴狀繕本送達翌日即11
    1年4月27日起至清償日止按年息百分之5計算之利息，即為
    有理由，應予准許。至逾上開範圍所為之請求及假執行之聲
    請，則無理由，應予駁回。
中    華    民    國   111    年    11    月     4    日
                  竹東簡易庭    法  官  汪銘欽
以上正本係照原本作成。
如對本判決上訴，非以其違背法令為理由不得為之，且須於判決
送達後二十日內以上訴狀記載上訴理由向本院提出上訴狀。如委
任律師提起上訴者，應一併繳納上訴審裁判費。
中    華    民    國   111    年    11    月     4    日
                                書記官  周育瑜
附錄：
一、民事訴訟法第436條之18第1項：
    （小額訴訟程序）判決書得僅記載主文，就當事人有爭執事
    項，於必要時得加記理由要領。
二、民事訴訟法第436條之24第2項：
    對於小額程序之第一審裁判上訴或抗告，非以其違背法令為
    理由，不得為之。
三、民事訴訟法第436條之25：
    上訴狀內應記載上訴理由，表明下列各款事項：
    (一)原判決所違背之法令及其具體內容。
    (二)依訴訟資料可認為原判決有違背法令之具體事實。